臺灣宜蘭地方法院刑事判決              100年度訴字第250號
公  訴  人  臺灣宜蘭地方法院檢察署檢察官
被      告  洪誌顯
上列被告因違反毒品危害防制條例案件，經檢察官提起公訴（
100年度毒偵字第277號），經本院裁定進行簡式審判程序，爰不
經通常審判程序判決如下：
    主  文
洪誌顯施用第一級毒品，累犯，處有期徒刑壹年，扣案之第一級
毒品海洛因壹包（淨重零點壹柒壹公克、驗後餘重零點壹陸捌伍
公克）、提撥管壹支沒收銷燬之。
    事  實
一、洪誌顯前因施用毒品案件，經本院以裁定送觀察、勒戒，於
    民國87年9月11日執行完畢後，認無繼續施用毒品傾向，由
    本院於87年11月7日以87年度訴字第90號刑事判決判處免刑
    確定；復因施用毒品案件，經本院以91年度毒聲字第322號
    裁定送觀察、勒戒，於91年6月11日執行完畢後，認無繼續
    施用毒品傾向，由臺灣宜蘭地方法院檢察署檢察官以91年度
    毒偵字第385號為不起訴處分確定；又因施用毒品案件，經
    本院於93年4月19日以93年度訴字第68號刑事判決判處有期
    徒刑8月確定，於96年4月18日執行完畢出監。
二、詎其猶不知悔改，基於施用第一級毒品海洛因（下稱海洛因
    ）及第二級毒品甲基安非他命（下稱甲基安非他命）之犯意
    ，於100年3月7日晚間6、7時許，在宜蘭縣蘇澳鎮○○路20
    號住處內，以將海洛因、甲基安非他命同時置於玻璃球內燒
    烤吸食煙霧之方式，同時施用海洛因、甲基安非他命1次。
    嗣其於100年3月7日晚間7時15分許為警在上開住處搜索扣得
    海洛因1包（淨重0.171公克、驗後餘重0.1685公克）、提撥
    管1支，並於同日晚間7時45分許採集其尿液送鑑定之結果，
    呈嗎啡及甲基安非他命陽性反應。
三、案經宜蘭縣政府警察局蘇澳分局報請臺灣宜蘭地方法院檢察
    署檢察官偵查起訴。
    理  由
一、訊據被告洪誌顯於本院審理中，對於上開施用毒品海洛因及
    甲基安非他命犯行坦承不諱，且其為警於100年3月7日晚間7
    時45分許採集尿液送鑑定之結果，呈嗎啡及甲基安非他命陽
    性反應，有宜蘭縣政府警察局蘇澳分局毒品犯罪嫌疑人尿液
    採驗作業管制紀錄，及慈濟大學濫用藥物檢驗中心出具之檢
    驗總表各1紙在卷可證。再扣案之粉末狀物品1包送鑑定後，
    確係毒品海洛因，有交通部民用航空局航空醫務中心100年3
    月25日航藥鑑字第1001624號毒品鑑定書1紙在卷可證。又被
    告前因施用毒品案件，經本院以裁定送觀察、勒戒，於87年
    9 月11日執行完畢後，認無繼續施用毒品傾向，由本院於87
    年11月7日以87年度訴字第90號刑事判決判處免刑確定，復
    因施用毒品案件，經本院以91年度毒聲字第322號裁定送觀
    察、勒戒，於91年6月11日執行完畢後，認無繼續施用毒品
    傾向，由臺灣宜蘭地方法院檢察署檢察官以91年度毒偵字第
    385號為不起訴處分確定，又因施用毒品案件，經本院於93
    年4月19日以93年度訴字第68號刑事判決判處有期徒刑8月確
    定，有卷附臺灣高等法院被告前案紀錄表可參。依上所述，
    本件事證明確，被告施用毒品犯行堪以認定，應依法論科。
二、查海洛因、甲基安非他命分別為毒品危害防制條例第2條第2
    項第1、2款所規定之第一、二級毒品，不得擅自施用，核被
    告前開施用海洛因、甲基安非他命之行為，分別係犯毒品危
    害防制條例第10條第1項施用第一級毒品罪，及同條第2項施
    用第二級毒品罪。被告施用行為前後持有海洛因及施用行為
    前持有甲基安非他命之低度行為，分別為其施用之高度行為
    所吸收，不另論罪。被告以一施用行為同時施用海洛因及甲
    基安非他命，為想像競合犯，應從一重依施用第一級毒品罪
    論處。查被告前因施用毒品案件，經本院以93年度訴字第68
    號刑事判決判處有期徒刑8月確定，於96年4月18日執行完畢
    出監，有卷附臺灣高等法院被告前案紀錄表可按，其受有期
    徒刑之執行完畢，5年內再犯法定刑有期徒刑以上之本罪，
    為累犯，依法加重其刑。爰審酌被告前經毒品危害防制條例
    觀察、勒戒程序，再經本院就其施用毒品犯行判處有期徒刑
    後，竟再犯本件施用毒品犯行，顯見其已無法依憑己力拔除
    毒癮，惟念其坦承犯行，態度良好及施用情形等一切情狀，
    量處如主文所示之刑，以示懲儆。扣案之海洛因屬查獲之毒
    品，另扣案之提撥管1支，係專供被告施用毒品之器具，亦
    據被告供認在卷，爰依毒品危害防制條例第18條第1項前段
    宣告沒收銷燬之。
據上論斷，應依刑事訴訟法第273條之1第1項、第299條第1項前
段，毒品危害防制條例第10條第1項、第2項、第18條第1項前段
，刑法第11條前段、第47條第1項、第55條，判決如主文。
本案經檢察官王清白到庭執行職務
中    華    民    國   100    年    7     月    12    日
                  刑事第四庭  法  官  辜漢忠
以上正本證明與原本無異。
如不服本判決應於收受本判決後10日內向本院提出上訴書狀，並
應敘述具體理由。若未敘述理由者，應於上訴期間屆滿後20日內
向本院補提理由書狀(均須按他造當事人之人數附繕本)。
                              書記官  林詩綺
中    華    民    國   100    年    7     月    13    日
附錄本案論罪科刑法條：
毒品危害防制條例第10條
施用第一級毒品者，處6月以上5年以下有期徒刑。
施用第二級毒品者，處3年以下有期徒刑。